台灣高等法院交通事件裁定　　　　　　 94年度交抗字第500號
抗告人即
受處分人　甲　○
上列抗告人因違反道路交通管理處罰條例案件，不服台灣台北地
方法院94年度交聲更字第16號，中華民國94年5月30日裁定，提
起抗告，本院裁定如下：
    主  文
抗告駁回。
    理  由
一、抗告意旨略以：原審徒以照片數張與舉發員警之說法，即認
    抗告人為闖紅燈右轉，實嫌速斷，該員警就所舉發之事實未
    據實陳述，原審復以情況證據認定本件事實，實有可議。證
    人王榮聖於抗告人受舉發時，曾受抗告人之託，至現場瞭解
    狀況，爰請求傳訊證人王榮聖以釐清本件事實云云。
二、按駕駛人駕駛汽車，應遵守道路交通標誌、標線、號誌之指
    示，道路交通安全規則第90條前段定有明文。又道路交通標
    誌標線號誌設置規則第206條第5款第1目規定「圓形紅燈」
    之行車管制號誌係表示禁止車輛通行；如汽車駕駛人行經有
    燈光管制之交叉路口闖紅燈，處新台幣（下同）1,800元以
    上5,400元以下罰鍰，並記違規點數3點，道路交通管理處罰
    條例第53條、第63條第1項第3款規定甚明。
二、經查，抗告人即受處分人甲○於民國（下同）93年10月2日
    15時5分許，駕駛車牌號碼ET—4805號自用小客車，沿新竹
    市○○路往北行駛，行至新竹市○○路、四維路口設有燈光
    號誌管制之交叉路口時闖紅燈右轉至四維路，經新竹市警察
    局第一分局西門派出所警員發現攔停舉發，嗣經台北市交通
    事件裁決所以抗告人違反道路交通管理處罰條例第48條第2
    款規定裁處罰鍰1,800元，並依同條例第63條第1項第1款規
    定記違規點數1點之事實，業據證人即舉發警員何振山於原
    審法院調查時結證稱：本件交通違規案件係伊舉發，當時伊
    與同事站在四維路超商旁邊的網咖前值勤，看到抗告人駕車
    從中山路往北走接著紅燈右轉四維路；伊並沒有看到抗告人
    的車子是否從加油站出來，況根據現場照片，加油站出口是
    中山路，而不是四維路等語明確（見原審94年度交聲字第95
    號卷94年2月21日訊問筆錄），復有新竹市○○路、四維路
    口暨台亞加油站現場照片4張、新竹市警察局竹市警交字第
    E00 000000號舉發違反道路交通管理事件通知單、台北市交
    通事件裁決所93年12月16日北市裁三字第裁22-E00000000號
    違反道路交通管理事件裁決書各1件存卷可憑。按證人係新
    竹市政府警察局第一分局西門派出所警員，為舉發抗告人有
    違規行為之人，其到庭具結擔保其供述之真實性，並在負擔
    偽證罪之心理處罰狀態下證述抗告人經認定有違規事實及其
    掣單舉發之經過，且與抗告人並不相識，亦無仇怨，其依法
    執行公務，自無任意攀誣抗告人之理，而交通警察掣單舉發
    違反道路交通管理處罰條例所列之違規事實，本質上為行政
    處分，係公務員基於職務上之權力，依法就特定之具體事件
    所為具公法上效果之單方行政行為，基於公務員為公法上行
    為具有公信力之原則，該行政行為當可被推定為真正，其據
    以依法處分之事實認定亦為正確無誤，本此公信原則，乃立
    法者賦予行政機關制定違反道路交通管理事件統一裁罰標準
    及處理細則，使執勤警員得當機處分以維護交通秩序、安全
    之行政目的，反之，若謂公務員一切行政行為均需預留證據
    以證其實，則國家行政勢必窒礙難行。是若無證據足資證明
    執勤員警之舉發有誤或有捏造事實違法取締之情事，則執勤
    警員本其維護交通秩序、安全職責所為之舉發，自應受到合
    法、正確之推定，而本件抗告人並未舉出任何舉發員警有不
    當舉發之證據供本院查證，本院亦查無任何證據證明警員之
    舉發有何違誤情事，是以證人何振山上開證言，應堪信實。
    況觀諸上開新竹市○○路、四維路及北大路口暨台亞加油站
    現場照片，明顯可知台亞加油站之入口位於新竹市○○路上
    ，出口則位於新竹市○○路上，依道路行車之常情當不可能
    於離開加油站後，於北大路口等待綠燈直行四維路，抗告人
    辯稱舉發員警未據實陳述，原裁定以情況證據認定本件事實
    云云，自無足採。至抗告人聲請傳喚證人王榮聖到庭說明本
    件當時狀況，惟證人王榮聖係抗告人遭攔停舉發後，抗告人
    委請其到場瞭解情況之人，則證人王榮聖並非違規當時當場
    目擊之人，尚無法就本件之事實到庭作證，抗告人之聲請，
    顯無必要。從而本件抗告人確有於前揭時地有紅燈右轉之違
    規無訛，原審法院撤銷原處分，諭知抗告人甲○汽車駕駛人
    於行經有燈光管制之交叉路口闖紅燈，處罰鍰新臺幣2,700
    元，並記違規點數3點，其認事用法，均無不當。抗告人具
    狀提起抗告，執前揭辯詞指摘原裁定不當，核無理由，應予
    駁回。
據上論斷，應依刑事訴訟法第412條，道路交通案件處理辦法第
26條裁定如主文。
中　　華　　民　　國　　94　　年　　7 　　月　　27　　日
                  刑事第六庭審判長法  官  許國宏
                          　　　　法　官  林銓正
　　                              法  官  洪光燦
以上正本證明與原本無異。
不得再抗告。
　                                書記官  陳玉嬋
中　　華　　民　　國　　94　　年　　7 　　月　　29　　日
